Inventaris van het archief van het Ministerie van Volkshuisvesting, Ruimtelijke Ordening en Milieubeheer / projectorganisatie Nationaal Milieubeleidsplan Plus, 1989-1990
Nationaal Archief, Den Haag
- Adviezen en commentaren, J
  - Stukken betreffende vragen gesteld in de adviezen en commentaren op het NMP+ met antwoorden van het ministerie over de thema's: doelgroepen /uitvoering, verkeer, educatie, landbouw, consumenten, lagere overheden, bekostiging, instrumentarium, handhaving en NMP II., augustus 1990; 73